# 联营企业的或有对价会计处理？

提问人：嫂嫂自重 时间：2017-12-21 15:21:03
A公司投资 3000 万元入股B公司，占股40%，第一年支付 1000 万，期后每年视情况各增资 1000 万；董事会表决权比例为1/3，属联营企业。 对 2017 年-2019年利润进行了承诺 如若每年利润低于 500 万元，则应当对不足部分，进行补偿。如果大于 500 万，也应追加增资金额。持股比例不变。 补偿方式为现金补偿。 经了解， 2017 年预计亏损 或有对价一般是构成合并的时候才说或有对价，那么联营企业的初始成本是否是初始的 3000 万元+或有对价的公允价值？ 每个年度经审计后的报表，根据计算的业绩补偿款是否应当计入营业外收入？（并在减值测试中从严把握)

回答人：chenyiwei
对此类或有对价，可以参照非同一控制下合并中或有对价的相关原则处理。你的理解基本合理，此处的或有对价也是以公允价值计量且其变动计入损益的金融资产或金融负债。